最高法院刑事判決　　　　　　　九十四年度台非字第二五五號
　　上　訴　人　最高法院檢察署檢察總長
　　被　　　告　甲○○
　　　　　　　　　　　　之1號.
上列上訴人因被告竊盜案件，對於台灣花蓮地方法院中華民國九
十四年八月四日第一審確定簡易判決（九十四年度玉簡字第五四
號，聲請簡易判決處刑案號：台灣花蓮地方法院檢察署九十四年
度偵字第一七三號），認為違法，提起非常上訴，本院判決如下
：
    主  文
原判決關於違背法令之部分撤銷。
    理  由
非常上訴理由稱：「按判決不適用法則或適用不當者，為違背法
令，刑事訴訟法第三百七十八條定有明文。經查原確定判決引用
檢察官聲請簡易判決處刑書所載，確認：被告甲○○意圖為自己
不法之所有，於民國九十三年十一月十三日上午，騎乘機車，攜
帶自備之客觀上對人之身體、生命具有危險性足供兇器使用之鋸
子、鐮刀、鋼刀、小刮刀各一把及手電筒一支、鏡子一面等物，
至花蓮縣卓溪鄉石平山區秀姑巒溪事業區六十三林班地，竊取森
林副產物牛樟菇約五十公克，為警查獲等事實。據此確認之事實
，被告係犯森林法第五十條之罪，應依刑法第三百二十一條第一
項第三款規定處斷（參照最高法院七十九年台上字第五二五三號
判例）。詎原確定判決依刑法第三百二十條第一項處斷，自有判
決不適用法則之違法。案經確定，爰依刑事訴訟法第四百四十一
條、第四百四十三條提起非常上訴，以資糾正。」等語。
本院按判決不適用法則或適用不當者，為違背法令，刑事訴訟法
第三百七十八條定有明文。又按刑法第三百二十一條第一項第三
款之攜帶兇器竊盜罪，係以行為人攜帶兇器竊盜為其加重條件。
此所謂兇器，其種類並無限制，凡客觀上足對人之生命、身體、
安全構成威脅，具有危險性之兇器均屬之，且祇須行竊時攜帶此
種具有危險性之兇器為已足，並不以攜帶之初有行兇之意圖為必
要。本件原確定判決引用檢察官聲請簡易判決處刑書之記載認定
：被告甲○○意圖為自己不法之所有，於九十三年十一月十三日
上午十一時許，騎乘車號Ｋ五三－二九一號機車，攜帶自備之客
觀上對人之身體、生命具有危險性足供兇器使用之鋸子、鐮刀、
鋼刀、小刮刀各一把，及手電筒一支、鏡子一面等物，至花蓮縣
卓溪鄉石平山區秀姑巒溪事業區六十三林班地，竊取森林副產物
牛樟菇約五十公克。迨同日下午五時二十分許，甲○○為警在上
開山區○○道路查獲，並扣得上開牛樟菇及做案工具一批等情，
係犯森林法第五十條竊取森林副產物罪，應依刑法第三百二十條
第一項之竊盜既遂罪論處。查原確定判決既認定被告攜帶客觀上
對人之身體、生命具危險性足供兇器用之上開鋸子、鐮刀、鋼刀
、小刮刀各一把，於上開時地竊取森林副產物牛樟菇約五十公克
等情，依上揭說明，其所犯森林法第五十條竊取森林副產物罪，
即應依刑法第三百二十一條第一項第三款攜帶兇器竊盜罪論斷，
原確定判決竟依刑法第三百二十條第一項普通竊盜罪論處，顯有
法則適用不當之違背法令。案經確定，非常上訴意旨執以指摘，
洵有理由，因判決尚非不利於被告，應由本院將原判決關於違背
法令部分撤銷，以資糾正。
據上論結，應依刑事訴訟法第四百四十七條第一項第一款前段，
判決如主文。
中　　華　　民　　國　九十四　年　 十一 　月　 十八 　日
                      最高法院刑事第十一庭
                          審判長法官  洪　清　江
                                法官  石　木　欽
                                法官  李　伯　道
                                法官  林　勤　純
                                法官  陳　晴　教
      本件正本證明與原本無異
                                      書  記  官
中　　華　　民　　國　九十四　年   十一　 月　二十四　日
                                                      Ｅ
